【裁判字號】    99,交聲,2715
【裁判日期】    991231
【裁判案由】    交管條例聲異
【裁判全文】
臺灣板橋地方法院交通事件裁定        99年度交聲字第2715號
原處分機關  交通部公路總局臺北區監理所板橋監理站
異  議  人
即受處分人  鄭俊彥
上列異議人即受處分人因違反道路交通管理處罰條例案件，不服
原處分機關於中華民國99年8 月25日所為之裁決處分（裁決書案
號：板監裁字第裁41-A00000000號、第裁41-A00000000號、第裁
41-A00000000號、第裁41-A00000000號、第裁41-A00000000號、
第裁41-A00000000號），聲明異議，本院裁定如下：
    主  文
異議均駁回。
    理  由
一、聲明異議意旨略以：異議人即受處分人鄭俊彥先後於如附表
    所示之時間，騎乘車牌號碼K3H-721 號重型機車，行經如附
    表所示之地點，經測速照相儀器拍攝超速之違規照片後，由
    臺北市政府警察局大安分局（下稱原舉發機關）警員逕行製
    單舉發；惟異議人係一次接獲同一地點、不同日期之6 張違
    規通知單，原舉發機關未於異議人各次違規行為成立後，立
    即逐一寄送違規通知單，致使異議人無法即時被提醒並改正
    違規行為，原舉發機關行政效率不彰，遲延寄送違規通知單
    之時間，造成異議人連續受罰，異議人實感不服；經異議人
    申訴後，原處分機關仍以異議人違規事證明確，而予裁罰之
    處分，爰依法聲明異議云云。
二、按汽車駕駛人，行車速度，超過規定之最高時速，處新臺幣
    （下同）1,200 元以上2,400 元以下罰鍰，並記違規點數1
    點，道路交通管理處罰條例第40條、第63條第1 項第1 款分
    別定有明文。
三、經查，本件異議人即受處分人鄭俊彥先後於如附表所示之時
    間，騎乘車牌號碼K3H-721 號重型機車，行經如附表所示之
    地點，因超速行駛，經測速照相儀器拍攝超速之違規照片後
    ，由原舉發機關警員逕行製單舉發等事實，有原舉發機關北
    市警交大字第A00000000 號、第A00000000 號、第A0000000
    0 號、第A00000000 號、第A00000000 號、第A00000000 號
    舉發違反道路交通管理事件通知單各1 紙、採證照片6 幀等
    附卷可稽，且為異議人所不爭執；是異議人確有於如附表所
    示之時、地，騎乘重型機車超速行駛之違規行為，自堪認定
    。異議人雖辯稱：伊係一次接獲同一地點、不同日期之6 張
    違規通知單，原舉發機關未於伊各次違規行為成立後，立即
    逐一寄送違規通知單，致使伊無法即時被提醒並改正違規行
    為，原舉發機關行政效率不彰，遲延寄送違規通知單之時間
    ，造成伊連續受罰云云；惟查，本件異議人先後6 次騎乘重
    型機車超速行駛之行為，原即屬個別獨立之違規行為，應分
    次予以處罰，而原舉發機關警員製單舉發之程序及期間，復
    未違反相關法令之規定，且異議人係自民國99年6 月30日起
    至同年7 月10日止，短期內密集為本件各次違規之行為，原
    舉發機關自99年7 月15日起，陸續製單舉發異議人本件各次
    之違規行為，亦難認有何稽延之情；從而，異議人上開所辯
    ，自無可採甚明。綜上所述，本件異議人於如附表所示之時
    、地，有騎乘機車超速行駛之違規行為，事證明確；原處分
    機關以異議人違反道路交通管理處罰條例第40條規定，各裁
    處異議人如附表所示之罰鍰，並均依同條例第63條第1 項第
    1 款（裁決書漏載第1 款）規定各記異議人違規點數1 點，
    核無不當；本件異議人之異議為無理由，應予駁回。
據上論斷，應依道路交通事件處理辦法第18條規定，裁定如主文
。
中    華    民    國    99    年    12    月    31    日
                    交通法庭  法  官  劉景宜
以上正本證明與原本無異。
如不服本裁定，得自收受送達之日起5 日內向本院提出抗告狀。
                              書記官  謝秀青
中    華    民    國   100    年    1     月    5     日
附表：
┌──┬──────┬──────┬────────┬─────┬──────┐
│編號│違規時間    │違規地點    │違規事實        │處罰內容  │裁決書文號  │
│    │（民國）    │            │                │          │            │
├──┼──────┼──────┼────────┼─────┼──────┤
│1   │99年6 月30日│臺北市市民大│超速行駛（於最高│罰鍰新臺幣│板監裁字第裁│
│    │上午6 時8 分│道3 段214 號│速限為時速40公里│（下同）  │41-A00000000│
│    │許          │前（往東平面│之道路上，以時速│1,400元， │號          │
│    │            │道）        │67公里之車速行駛│並記違規點│            │
│    │            │            │，超過最高速限27│數1 點    │            │
│    │            │            │公里）          │          │            │
├──┼──────┼──────┼────────┼─────┼──────┤
│2   │99年7 月1 日│同上        │超速行駛（於最高│罰鍰1,400 │板監裁字第裁│
│    │上午6 時4 分│            │速限為時速40公里│元，並記違│41-A00000000│
│    │許          │            │之道路上，以時速│規點數1 點│號          │
│    │            │            │66公里之車速行駛│          │            │
│    │            │            │，超過最高速限26│          │            │
│    │            │            │公里）          │          │            │
├──┼──────┼──────┼────────┼─────┼──────┤
│3   │99年7 月2 日│同上        │超速行駛（於最高│罰鍰1,400 │板監裁字第裁│
│    │上午6 時6 分│            │速限為時速40公里│元，並記違│41-A00000000│
│    │許          │            │之道路上，以時速│規點數1 點│號          │
│    │            │            │67公里之車速行駛│          │            │
│    │            │            │，超過最高速限27│          │            │
│    │            │            │公里）          │          │            │
├──┼──────┼──────┼────────┼─────┼──────┤
│4   │99年7 月6 日│同上        │超速行駛（於最高│罰鍰1,600 │板監裁字第裁│
│    │上午6 時8 分│            │速限為時速40公里│元，並記違│41-A00000000│
│    │許          │            │之道路上，以時速│規點數1 點│號          │
│    │            │            │81公里之車速行駛│          │            │
│    │            │            │，超過最高速限41│          │            │
│    │            │            │公里）          │          │            │
├──┼──────┼──────┼────────┼─────┼──────┤
│5   │99年7 月8 日│同上        │超速行駛（於最高│罰鍰1,400 │板監裁字第裁│
│    │上午6 時8 分│            │速限為時速40公里│元，並記違│41-A00000000│
│    │許          │            │之道路上，以時速│規點數1 點│號          │
│    │            │            │67公里之車速行駛│          │            │
│    │            │            │，超過最高速限27│          │            │
│    │            │            │公里）          │          │            │
├──┼──────┼──────┼────────┼─────┼──────┤
│6   │99年7 月10日│同上        │超速行駛（於最高│罰鍰1,600 │板監裁字第裁│
│    │上午6 時5 分│            │速限為時速40公里│元，並記違│41-A00000000│
│    │許          │            │之道路上，以時速│規點數1 點│號          │
│    │            │            │80公里之車速行駛│          │            │
│    │            │            │，超過最高速限40│          │            │
│    │            │            │公里）          │          │            │
└──┴──────┴──────┴────────┴─────┴──────┘

司法院資訊處製作；財團法人民間司法改革基金會備份。
